臺灣橋頭地方法院刑事判決
111年度訴字第158號
公  訴  人  臺灣橋頭地方檢察署檢察官
被      告  洪建生


                    （現於法務部○○○○○○○○○執行                      中）
指定辯護人  本院公設辯護人李佩娟
上列被告因毒品危害防制條例案件，經檢察官提起公訴（111年
度偵字第3018號），本院判決如下：
    主  文
洪建生共同販賣第二級毒品，處有期徒刑伍年肆月。未扣案之手
機壹支（含門號0000000000號SIM卡壹張）及犯罪所得新臺幣伍
佰元均沒收，於全部或一部不能沒收或不宜執行沒收時，追徵其
價額。
    事  實
一、洪建生、張祥宇（張祥宇所涉違反毒品危害防制條例部分，
    另經本院以111年度訴字第39、118號判決有罪）明知甲基安
    非他命係毒品危害防制條例第2條第2項第2款所規定之第二級
    毒品，不得販賣，竟共同意圖營利，基於販賣第二級毒品甲
    基安非他命之犯意聯絡，由張祥宇先於民國110年3月2日凌
    晨1時51分、4時5分許，以門號0000000000號手機撥打電話
    予張宇奇持用門號0000000000號手機，商議毒品交易價格後
    ，再持用上開手機與洪建生持用門號0000000000號手機聯繫
    ，約定在其位於高雄市○○區○○路○段000巷00號居所，將甲基
    安非他命1包（重量不詳）交與洪建生持之前往與張宇奇交
    易，嗣洪建生遂於同日凌晨4時57分許後不久之某時，在臺
    南市安平區漁光島某處，以新臺幣（下同）5,500元之代價
    ，販賣甲基安非他命1包與張宇奇，洪建生取得5,500元後，
    即將5,500元交與張祥宇，再由張祥宇將其中500元朋分與洪
    建生。
二、案經臺灣橋頭地方檢察署檢察官主動簽分後偵查起訴。
    理  由
壹、證據能力之認定
  ㈠按依第5條、第6條或第7條規定執行通訊監察，取得其他案件
    之內容者，不得作為證據。但於發現後7日內補行陳報法院
    ，並經法院審查認可該案件與實施通訊監察之案件具有關連
    性或為第5條第1項所列各款之罪者，不在此限，通訊保障及
    監察法第18條之1定有明文，而該條第1項本文之規定，並未
    排除刑事訴訟法第158條之4權衡原則之適用。又按本法第18
    條之1第1項所稱其他案件，指與原核准進行通訊監察之監察
    對象或涉嫌觸犯法條不同者，通訊保障及監察法施行細則第
    16條之1亦有明文。經查，本案監聽被告洪建生與張祥宇及
    張祥宇與張宇奇之通訊監察譯文（見警卷第63至64頁、第71
    至74頁)，係監聽張祥宇所持用門號0000000000號手機所得
    之譯文，就被告本案販賣毒品之犯行，上開通訊監察內容係
    屬監聽張祥宇持用前揭門號偶然獲得其他案件之證據，且此
    部分之通訊監察譯文未經執行機關報由檢察官依通訊保障及
    監察法第18條之1第1項規定陳報法院審查認可，有屏東縣政
    府警察局屏東分局111年7月4日屏警分偵字第11132688000號
    函在卷可參（見本院卷第33頁），經權衡上開監聽譯文，警
    方本在偵辦張祥宇販賣毒品案件，而非有意利用他案合法監
    聽附帶達到取得被告販賣毒品之目的，亦無故意不報請法院
    審查之意圖，對於人權侵害情節有限，再參以毒品流通影響
    社會治安，從形式上觀之，機關如依法定程序陳報法院審查
    認可，法院尚無不予認可之理由，認應有該等通訊監察譯文
    有證據能力。
  ㈡按傳聞法則之重要理論依據，在於傳聞證據未經當事人之反
    對詰問予以核實，乃予排斥，惟若當事人已放棄對原供述人
    之反對詰問權，於法院審判時表明同意該等傳聞證據可作為
    證據，基於證據資料愈豐富，愈有助於真實發現之理念，並
    貫徹刑事訴訟法修法加重當事人進行主義之精神，確認當事
    人對於證據能力有處分權之制度，傳聞證據經當事人同意作
    為證據，法院認為適當者，亦得為證據。本案檢察官、被告
    洪建生及其辯護人，於本院審理時已表示對於本判決後引之
    證據均同意有證據能力（見本院卷第40、140頁），本院復
    斟酌該等證據（含供述、非供述證據），並無任何違法取證
    之不適當情形，亦無顯有不可信之情況，且經本院於審理期
    日提示予檢察官、被告及其辯護人辨認、宣讀或告以要旨而
    為合法調查，且與本案相關之待證事實具有關聯性，以之作
    為證據使用係屬適當，自得採為認定事實之證據。
貳、實體部分
一、上開犯罪事實，業據被告於偵查及本院審理中坦承不諱（見
    偵卷第25至26頁；本院卷第38頁、第136頁、第141頁），核
    與證人即共犯張祥宇、證人張宇奇於警詢及偵訊中之證述情
    節均互有相符（見警卷第15至16頁、第41至43頁；影偵卷第
    41至42頁、第57至59頁），並有張祥宇與張宇奇之通訊監察
    譯文、被告與張祥宇之通訊監察譯文各1份在卷可憑（見警
    卷第63至64頁、第71至74頁），足認被告上開任意性自白與
    事實相符，堪信為真實。此外，本案被告供稱：我幫張祥宇
    販賣毒品與張宇奇，獲有報酬500元等語（見本院卷第38頁
    頁），應認被告主觀上確有營利意圖甚明。綜上，足認被告
    上開任意性自白與事實相符，堪信為真實。本案事證明確，
    被告犯行堪以認定，應依法論科。
二、論罪科刑：
  ㈠核被告所為，係犯毒品危害防制條例第4條第2項之販賣第二
    級毒品。被告上開販賣第二級毒品前持有第二級毒品之低度
    行為，為販賣第二級毒品之高度行為所吸收，不另論罪。被
    告與張祥宇就本案所為，有犯意聯絡、行為分擔，為共同正
    犯。
  ㈡刑之減輕事由
　⒈被告就本案販賣毒品之犯行，於偵查及本院審理時坦承其犯
    行不諱，已如前述，依毒品危害防制條例第17條第2項規定
    ，減輕其刑。
　⒉刑法第59條酌量減輕其刑，必須犯罪另有特殊之原因與環境
    ，在客觀上足以引起一般同情，認為即予宣告法定低度刑期
    尤嫌過重者，始有其適用。此所謂法定最低度刑，遇有其他
    法定減輕之事由者，則應係指適用其他法定減輕事由減輕後
    之最低度刑而言。查辯護人固為被告辯稱：被告本案所為僅
    受張祥宇所託代為交易毒品，獲利不多，若無適用刑法第59
    條酌減其刑，無法與主謀張祥宇區別量刑等語（見本院卷第
    142至143頁），惟被告販賣甲基安非他命對社會、國人之戕
    害甚深，於犯罪時亦無任何特殊之原因與環境等因素，在客
    觀上顯然不足以引起一般同情；參以被告正值青壯年，非無
    謀生能力或無足夠智識辨別事理之人，仍鋌而走險為此販賣
    毒品之犯行，佐以被告已依前開規定減輕其刑，衡其減輕後
    最低度刑，並無減輕後猶嫌過重之情，是綜觀其本案犯行之
    情節及法定刑減輕後兩相權衡，並無情輕法重或刑罰過苛之
    情，是不依刑法第59條規定酌量減輕其刑。
  ㈢爰審酌被告前已有販賣第二級毒品之前科紀錄，並有因施用
    毒品案件，經本院裁定執行觀察、勒戒處分，有臺灣高等法
    院被告前案紀錄表在卷可參，仍不思警惕、悔改，再犯本案
    ，明知國家對於查緝毒品相關犯罪禁令甚嚴，亦深知施用毒
    品之害處，戒除毒癮之不易，一旦染上毒癮，不僅戕害個人
    身心健康，亦造成家人之痛苦，一般施用者為圖購買毒品解
    癮，往往不惜耗費鉅資以致散盡家財，非但可能連累親友，
    甚或鋌而走險實施各類犯罪，對社會治安造成潛在風險甚鉅
    ，則流通毒品所及，非僅多數人之生命、身體受其侵害，社
    會、國家之法益亦不能倖免，當非個人一己之生命、身體法
    益所可比擬，所為實不足取；惟考量被告犯後始終坦承犯行
    之態度，兼衡被告本案販賣毒品種類、次數、金額及本案參
    與犯罪之角色分工、獲利程度，暨被告自陳其國中肄業之教
    育程度、服刑前從事土木工程之工作狀況、月收入約3至4萬
    元之經濟狀況及家庭生活狀況（詳見本院卷第141至142頁）
    等一切情狀，量處如主文所示之刑。
三、沒收：
　㈠犯罪所用之物
　　按犯第4條至第9條、第12條、第13條或第14條第1項、第2項
    之罪者，其供犯罪所用之物，不問屬於犯罪行為人與否，均
    沒收之，毒品危害防制條例第19條第1項定有明文。查未扣
    案之插用門號0000000000號SIM卡手機1支（含該門號SIM卡1
    張），為被告所持用與張祥宇聯繫交易毒品所用之物，業據
    被告供述在卷（見本院卷第38頁），不問屬於被告與否，應
    依毒品危害防制條例第19條第1項規定宣告沒收，於全部或
    一部不能沒收或不宜執行沒收時，追徵其價額。
　㈡犯罪所得
　⒈按犯罪所得，屬於犯罪行為人者，沒收之；前二項之沒收，
    於全部或一部不能沒收或不宜執行沒收時，追徵其價額，刑
    法第38條之1第1項前段、第3項定有明文。次按共同正犯之
    犯罪所得，沒收或追徵，應就各人所分得之數額分別為之（
    最高法院104年第13次刑事庭會議決議意旨參照）。共同正
    犯犯罪所得之沒收、追徵，應就各人所分得之數為之。所謂
    各人所分得之數，係指各人對犯罪所得有事實上處分權限而
    言。若共同正犯各成員內部間，對於犯罪所得分配明確時，
    應依各人實際所得予以宣告沒收。
　⒉查被告本案販賣第二級毒品交易所得雖為5,500元，惟僅實際
    分得其中500元之報酬，此部分為其本案之犯罪所得，未據
    扣案，為避免被告坐享犯罪所得，應依刑法第38條之1第1項
    前段、第3項規定宣告沒收，於全部或一部不能沒收或不宜
    執行沒收時，追徵其價額。
據上論斷，應依刑事訴訟法第299 條第1 項前段，判決如主文。
本案經檢察官陳靜宜提起公訴，檢察官彭斐虹、黃碧玉到庭執行
職務。
中　　華　　民　　國　　111 　年　　11　　月　　16　　日
            刑事第八庭    審判長法  官  林新益
                                法  官  張瑾雯
                                法  官  陳芸葶
以上正本證明與原本無異。
如不服本判決應於收受送達後20日內向本院提出上訴書狀，並應
敘述具體理由；如未敘述上訴理由者，應於上訴期間屆滿後20日
內向本院補提理由書（均須按他造當事人之人數附繕本）「切勿
逕送上級法院」。
中　　華　　民　　國　　111 　年　　11　　月　　16　　日
 　　　　　　　　　　　　　　　 書記官  黃獻立
附錄本案論罪科刑法條
毒品危害防制條例第4條第2項
製造、運輸、販賣第二級毒品者，處無期徒刑或十年以上有期徒
刑，得併科新臺幣一千五百萬元以下罰金。